【裁判字號】    98,交聲,1611
【裁判日期】    980831
【裁判案由】    交管條例聲異
【裁判全文】
臺灣板橋地方法院刑事裁定            98年度交聲字第1611號
原處分機關  交通部公路總局臺北區監理所
異  議  人
即受處分人  甲○○
上列異議人即受處分人因違反道路交通管理處罰條例案件，對於
交通部公路總局臺北區監理所於中華民國98年6 月8 日以北監自
裁字第裁40-P00000000號所為之處分（原舉發案號：花蓮縣政府
警察局花警交字第P00000000 號），聲明異議，本院裁定如下：
    主  文
異議駁回。
    理  由
一、原處分意旨略以：異議人即受處分人甲○○於民國九十八年
    三月八日下午四時二分許，駕駛車號５Ｅ－９７８０號自用
    小客車，行經花蓮縣新城鄉○里路○○里○路、屬有燈光號
    誌管制之交岔路口闖越紅燈違規，為花蓮縣警察局交通警察
    隊員警逕行舉發，遂依道路交通管理處罰條例第五十三條第
    一項、第六十三條第一項第三款之規定，裁處罰鍰新臺幣（
    下同）二千七百元，並記違規點數三點。
二、異議人則以：伊行經上開路口時，以為號誌將轉為綠燈而起
    步，隨即發現有誤而煞車，車身並未伸入路口，沒有穿越路
    口之意圖，自不能認伊闖紅燈云云。
三、按圓形紅燈表示禁止通行，不得超越停止線或進入路口，道
    路交通標誌邊線號誌設置規則第二百零六條第五款第一目定
    有明文。又按汽車駕駛人，行經有燈光號誌管制之交岔路口
    闖紅燈者，處一千八百元以上五千四百元以下罰鍰，並記違
    規點數三點，道路交通管理處罰條例第五十三條第一項、第
    六十三條第一項第三款亦規定甚明。
四、經查：異議人於前揭時、地，駕駛車輛行經有燈光號誌管制
    之交岔路口，於紅燈亮起後其車輛超越路口停止線之事實，
    為異議人自承不諱，並有採證照片二張在卷可稽。再依卷附
    採證照片顯示之情狀，可知異議人駕駛車輛係在路口紅燈亮
    起後二點六秒時，超越停止線駛壓感應線圈致遭拍攝第一張
    舉發照片，惟異議人車輛仍未煞停，於紅燈亮起三點六秒時
    遭拍第二張舉發照片，此時異議人之車輛已通過行人穿越道
    進入交岔路口，且前半車身已接近路口中央，自屬闖越紅燈
    之違規行為無訛。異議人辯稱：伊係誤會號誌將轉變為綠燈
    而起步云云，洵屬卸責之虛詞，不足採信。
五、綜上所述，異議人於前揭時、地，確有駕駛車輛行經有燈光
    號誌管制之交岔路口闖越紅燈之違規行為，堪予認定。從而
    原處分機關援引首揭規定，裁處異議人罰鍰二千七百元，並
    記違規點數三點，於法並無違誤，應予維持。本件異議人之
    異議為無理由，應予駁回。
據上論斷，應依道路交通管理處罰條例第八十七條第二項，道路
交通案件處理辦法第十九條，裁定如主文。
中    華    民    國    98    年    8     月    31    日
                  交通法庭  法  官  劉元斐
上列正本證明與原本無異。
如不服本裁定，應於裁定送達後五日內敘明抗告理由，向本院提
出抗告狀。
                            書記官  張懿端
中    華    民    國    98    年    8     月    31    日


司法院資訊處製作；財團法人民間司法改革基金會備份。
